【裁判字號】    89,台上,1091
【裁判日期】    890302
【裁判案由】    搶奪等罪
【裁判全文】
最高法院刑事判決                              八十九年度台上字第一○九一號
    上  訴  人  甲○○
右上訴人因搶奪等罪案件，不服台灣高等法院台南分院中華民國八十八年十一月九日
第二審判決（八十八年度上訴字第九三四號，起訴案號：台灣台南地方法院檢察署八
十八年度偵字第一九四三、二六四六、三七○七號），提起上訴，本院判決如左：
    主  文
上訴駁回。
    理  由
本件分兩部分說明之。
一搶奪部分：
按刑事訴訟法第三百七十七條規定：上訴於第三審法院，非以判決違背法令為理由，
不得為之。是提起第三審上訴，應以原判決違背法令為理由，係屬法定要件。且必須
依據卷內資料為具體之指摘，並足據以辨認原判決已具備違背法令之形式，始屬相當
。本件原審依憑上訴人甲○○於警訊、檢察官偵查及審理中分別供認犯行不諱，核與
被害人李惠美、呂銘珠、劉淑青、丁美珍、沈佩芬等五人指證之情節相符。因認上訴
人搶奪五次之犯行，事證明確。乃撤銷第一審關於上訴人搶奪部分之判決，改判仍論
處上訴人連續意圖為自己不法之所有，而搶奪他人之動產（累犯）罪刑。已詳其所
憑之證據及認定之理由。從形式上觀察，並無認定事實不依證據等違法情事存在。上
訴人就此部分所為上訴意旨略以，(一)、原判決認定上訴人為累犯，明顯違背刑事訴訟
法第三百七十八條之規定。(二)、上訴人竊取機車、車牌，嗣乘以搶奪他人皮包，所犯
竊盜罪及搶奪罪應有方法、結果之牽連關係，應從一重搶奪罪處斷。乃原判決認為二
罪犯意各別，應分論併罰，同屬違法。(三)、原審法官曾告知第一審量刑太重，應該可
以再減輕一、二年刑期，上訴人乃當庭就非其所犯之案件，予以承認，以期早日結案
，減輕其刑。是原審有違同法第九十八條、第一百五十五條之規定，未盡調查能事等
語。惟查，上訴意旨第一點，泛詞原判決論處上訴人累犯為違背法令，並未具體指揭
其究竟如何違背法令；另第二點，又僅為單純事實上之爭執，均非適法之第三審上訴
理由。又本件上訴人搶奪之事實迭據其於警訊、偵查及第一審供認不諱，原審並按自
首之例減輕其刑，顯無以不正當方法誘取上訴人自白犯行之必要；況審判期日之訴訟
程序，專以審判筆錄為證，刑事訴訟法第四十七條定有明文。核閱原審調查、審判筆
錄內容，並未記載承審法官有何以不正當方法誘取上訴人口供之情事，是上訴意旨第
三點所指，難認為合法之上訴理由。綜上所述，本件關於搶奪部分之上訴，並未依據
卷內資料為具體之指摘，不足據以辨認原判決已具備違法之形式，此部分上訴違背法
律上之程式，應予駁回。
二竊盜部分：
按刑事訴訟法第三百七十六條所列各罪之案件，經第二審判決者，不得上訴於第三審
法院，法有明文。本件上訴人甲○○竊盜部分之案件，原審係依刑法第三百二十一條
第一項第三款論處罪刑，核屬刑事訴訟法第三百七十六條第二款之案件。依上開說明
，既經第二審判決，自不得上訴於第三審法院。上訴人竟對此部分提起上訴，顯為法
所不許，亦應駁回。
據上論結，應依刑事訴訟法第三百九十五條前段，判決如主文。
中      華      民      國    八十九    年      三      月      二      日
                              最高法院刑事第八庭
                                  審判長法官  吳  雄  銘
                                        法官  池  啟  明
                                        法官  石  木  欽
                                        法官  郭  毓  洲
                                        法官  吳  三  龍
      右正本證明與原本無異
                                              書  記  官
中      華      民      國    八十九    年      三      月      六      日


司法院資訊處製作；財團法人民間司法改革基金會備份。
